臺灣高等法院刑事裁定
111年度交聲再字第2號
再審聲請人
即受判決人  陳柔學


代  理  人  魏憶龍律師
            何謹言律師
上列再審聲請人即受判決人因過失傷害案件，對於本院110年度
交上訴字第88號，中華民國110年12月2日第二審確定判決（臺灣
桃園地方法院109年度交訴字第93號，起訴案號：臺灣桃園地方
檢察署109年度偵字第19473號），聲請再審，本院裁定如下：
    主  文
再審之聲請駁回。 
    理  由
一、聲請再審意旨略以：再審聲請人即受判決人陳柔學（下稱聲
    請人）因過失傷害案件，經本院110年度交上訴字第88號刑
    事判決，判處拘役50日確定在案，然聲請人之辯護人於原審
    多次主張，證人即告訴人李湘瑋與證人李繼秀於原審之證述
    指稱碰撞力道強烈，致渠等身體均有往前撲倒之情形，惟撞
    擊力道果如此強烈，告訴人李湘瑋頭部有撞到A柱致擦挫傷
    及左手拇指鈍挫傷之傷害，何以同坐前方副駕駛座之證人李
    繼秀卻絲毫未受任何傷害、且被告車前方保險桿及告訴人車
    後方保險桿亦無遭大力追撞凹凸痕、甚或是沾上被告車體紅
    色車漆，顯見告訴人李湘瑋所駕駛之車輛縱有遭受撞擊，當
    下衝擊力道並不大，是否造成告訴人李湘瑋頭部前額鈍挫傷
    、左手拇指鈍挫傷之傷害，顯有疑義，並提出照片以為證(
    即如聲證二);且本件肇事路口與告訴人指述嗣有追逐疑似肇
    事之紅色車輛之最後路口，相隔2至3公里之遠，而肇事當時
    車流很多之狀況下，告訴人如何以時速高達7、80公里之車
    速追趕疑似肇事之車輛，顯有疑義。原確定判決有調閱告訴
    人追逐聲請人之監視器錄影畫面，即可推算出聲請人及告訴
    人之行車速度，原審判決就前開有利於聲請人之重要事證，
    未敘明不採之心證理由，自有足生影響於判決之重要證據漏
    未審酌，為此提起本件再審等語。
二、按刑事訴訟法第421條所稱「重要證據漏未審酌」，係指重
    要證據業已提出，或已發現而未予調查，或雖調查但未就調
    查之結果予以判斷並定取捨而言；其已提出之證據而被捨棄
    不採用，若未於理由內敘明其捨棄之理由者，亦應認為漏未
    審酌。對於本條「重要證據漏未審酌」之見解，實與刑事訴
    訟法第420條第3項規定之再審新證據要件相仿，亦即指該證
    據實質之證據價值未加以判斷者而言（最高法院107年度台
    抗字第341號裁定意旨參照）。
三、經查:
　㈠本件臺灣桃園地方檢察署檢察官係以聲請人涉犯過失傷害及
    肇事逃逸二罪嫌提起公訴，經臺灣桃園地方法院以109年度
    交訴字第93號審理後，認聲請人犯行明確，就被訴過失傷害
    部分量處有期徒刑2月，如易科罰金，以新臺幣(下同)1,000
    元折算1日，被訴肇事逃逸部分則判處有期徒刑8月。聲請人
    及檢察官均不服提起上訴，經本院以110年度交上訴字第88
    號(下稱原確定判決)審理後，撤銷原審判決，就聲請人被訴
    過失傷害部分改量處拘役55日，如易科罰金，以1,000元折
    算1日，肇事逃逸部分則量處有期徒刑6月，如易科罰金，以
    1,000元折算1日，被訴過失傷害部分於民國110年12月2日確
    定，此有上開判決及本院被告前案紀錄表部分各1份在卷足
    憑。而聲請人係就原確定判決有關過失傷害部分提起本件再
    審，此有刑事聲請再審狀1紙在卷足憑(至於肇事逃逸部分，
    於聲請人提出本件聲請時尚未確定)，核先敘明之。
　㈡原確定判決係以告訴人之指述、證人李繼秀之證述、育勝診
    所育字第939號診斷證明書、桃園市政府警察局桃園分局桃
    園交通中隊疑似道路交通事故肇事逃逸追查表，道路交通事
    故現場圖、道路交通事故調查報告表㈠㈡、告訴人車輛之車損
    照片4張、桃園市政府警察局員警報告書、桃園市政府警察
    局桃園分局函暨員警職務報告、監視器擷取畫面，認定聲請
    人有原確定判決事實欄所載過失傷害之犯行，是原確定判決
    業已敘明其證據之斟酌取捨及得心證之理由，並就聲請人辯
    解不可採者，於理由欄內詳細指駁及說明，並無何違背經驗
    法則及論理法則。
　㈢聲請人所提出之聲證二之照片，係於本案發生後員警拍攝之
    照片(偵卷第39頁至第41頁)，且本院前審於準備、審理程序
    時，均有提示予聲請人表示意見，亦有本院前審準備、審理
    程序筆錄在卷足憑(本院前審卷第93頁及本院前審110年11月
    11日審判筆錄第4頁)，故上開照片，自非屬新證據，核先敘
    明之。聲請人質以原確定判決未審酌上開車損照片、同座乘
    客未受傷等足以證明撞擊力道非鉅，不可能造成告訴人所受
    如此嚴重之傷害部分:聲請人已於本院前審審理時對此業已
    提出質疑，而原確定判決亦已說明:上開車損照片，僅足以
    證明告訴人車輛係遭被告自後方撞擊，且於保險桿有擦撞痕
    跡乙節(原確定判決第12頁)。而本件告訴人駕車之際，因遭
    告訴人自後追撞，頭部因而撞擊車內駕駛座旁A柱，手部則
    敲擊到方向盤乙節，業據告訴人證述明確，並有診斷證明書
    1份在卷足憑。且縱有繫上安全帶，至多僅可防止駕駛人及
    乘客身體前移或自車內甩出，實無從防止未受安全帶束縛之
    頭、手因撞擊力而撞擊車體或方向盤，告訴人之指述確與常
    情相符。至車內乘客何以未因本件車禍車故受傷，實取決於
    撞擊力道、方向、姿勢等諸多因素，是自難僅因前座乘客未
    受傷，即遽論同為前座之告訴人因此不會受傷等語明確(詳
    見原判決第7頁至第8頁)。故原確定判決確已就聲請人依聲
    證二之照片，所為之質疑，詳予說明，要無再審意旨所稱之
    重要證據漏未審酌之情。
　㈣至聲請人另質以被告所駕之自小客車於案發時係將近16年之
    老車，時速實不可能高達7、80公里，原確定判決既有調閱
    告訴人追逐聲請人之監視器畫面，應可推算聲請人及告訴人
    之行車速度乙節:
    依卷附桃園市政府警察局員警職務報告書所載，警方係提供
    文中路車道之車道監視器畫面以利告訴人指認斯時追撞其車
    者究係何車，然並無案發路口即桃園市文中路與國豐六街之
    監視畫面(臺灣桃園地方法院109年度交訴字第93號卷第21頁
    至第24頁)。而原審於準備程序中亦有勘驗上開光碟片，可
    見聲請人、告訴人所駕自小客車，前後於桃園市文中路與國
    豐十街及桃園市文中路與龍安街一段出現僅有數秒鐘(同上
    卷第41頁)，本院前審除於準備程序及審理程序有提示上開
    勘驗筆錄與聲請人外，於原確定判決理由內亦予敘明:上開
    監視光碟片翻拍照片及勘驗筆錄足以證明影片中紅色自小客
    車即為國豐十街路口攝得之車牌號碼00-0000號紅色小客車
    無訛，顯見告訴人開始追逐被告之起始地點，距離事故地點
    僅百餘公尺，嗣後告訴人車輛均行駛於被告車輛後方，核與
    告訴人及證人李繼秀證述告訴人見肇事車輛超車離開後，旋
    駕車追車然未果乙節，確屬實在(原確定判決第5頁)，是原
    確定判決確已就監視器翻拍照片予以審酌，自無重要證據漏
    未審酌之情。至聲請人請求以前揭監視器翻拍照片換算聲請
    人斯時車速乙節，惟聲請人、告訴人駕車於該路段，或有紅
    綠燈之變換，或有路人、其他車輛出入之干擾，且由卷附監
    視器畫面翻拍照片亦可知(臺灣桃園地方法院109年度交訴字
    第93號卷第21頁至第24頁)，各監視器之攝像角度及時間設
    定均有所不同，故實難單憑監視器影像之片斷畫面即可推論
    聲請人行車速度甚明。況聲請人指摘此部分，係涉及車禍事
    故發生後，聲請人究有無逃逸乙節，實亦與本案過失傷害犯
    行無涉，亦併此敘明之。
四、綜上所述，聲請人所指上開各情，顯係對原確定判決已說明
    及審酌之證據，徒憑己見再事爭執，要無刑事訴訟法第421
    條所稱之重要證據漏未審酌之情，故聲請人聲請本件再審，
    於法不合，應予駁回。
五、據上論斷，應依刑事訴訟法第433條前段，裁定如主文。
中　　華　　民　　國　　111 　年　　9 　　月　　21　　日
                  刑事第十三庭  審判長法　官  吳冠霆
                                      法　官  邰婉玲
                                      法　官  柯姿佐
以上正本證明與原本無異。
不得抗告。
                                      書記官  蔡硃燕
中　　華　　民　　國　　111 　年　　9 　　月　　21　　日